最高法院刑事判決            一○○年度台上字第四四八五號
上  訴  人  黃俊皓
上列上訴人因搶奪案件，不服台灣高等法院中華民國一００年四
月二十日第二審判決（一００年度上訴字第七二三號，起訴案號
：台灣板橋地方法院檢察署九十九年度偵字第二三八七二號），
提起上訴，本院判決如下：
    主  文
上訴駁回。
    理  由
按刑事訴訟法第三百七十七條規定：上訴於第三審法院，非以判
決違背法令為理由不得為之；是提起第三審上訴，應以原判決違
背法令為理由，係屬法定要件；如果上訴理由書狀並未依據卷內
訴訟資料具體指摘原判決不適用何種法則或如何適用不當，或所
指摘原判決違法情事顯與法律規定得為第三審上訴理由之違法情
形不相適合時，均應認其上訴為違背法律上之程式，予以駁回。
次按不服地方法院之第一審判決而上訴者，須提出上訴書狀；上
訴書狀並應敘述具體理由，此為法定必備之程式。上訴書狀未敘
述上訴理由者，應於上訴期間屆滿後二十日內補提理由書於第一
審法院。逾期未補提者，第一審法院應定期間先命補正；倘第一
審法院未命其補正，則第二審法院審判長應定期間先命補正，逾
期未補正者，第二審法院應以判決駁回之。此觀刑事訴訟法第三
百五十條第一項、第三百六十一條及第三百六十七條之規定自明
。本件上訴人黃俊皓不服第一審法院論處其共同搶奪罪刑（累犯
；處有期徒刑八月）之判決，向原審法院提起第二審上訴。因上
訴人之第二審上訴狀、上訴理由狀均未敘述理由，經原審法院於
民國一００年三月四日裁定，命上訴人於收受裁定後七日內補正
上訴理由；該裁定經以寄存送達方式合法送達上訴人後，上訴人
逾期仍未補正。原審因認其上訴違背法律上之程式，依刑事訴訟
法第三百六十七條前段、第三百七十二條規定，不經言詞辯論，
逕行判決駁回其提起之第二審上訴，已詳敘憑以認定之理由（見
原判決理由欄二）；經核俱與卷內資料相符。從形式上觀察，原
判決並無違背法令之情形。上訴人之上訴意旨並未依據卷內訴訟
資料具體指摘原判決所認定其第二審上訴書狀未敘述上訴理由乙
節，究係有如何違背法令之情事，徒稱：原審未調查證據，斟酌
其犯後已知悔悟及其因婚姻生變，家中有年邁雙親、三名幼小子
女待扶養，予以改判輕刑云云，對原判決聲明不服；核與法律規
定得為第三審上訴理由之違法情形，不相適合。應認上訴人之上
訴為違背法律上之程式，予以駁回。
據上論結，應依刑事訴訟法第三百九十五條前段，判決如主文。
中    華    民    國  一○○  年    八    月   十一   日
                      最高法院刑事第四庭
                          審判長法官  林  永  茂  
                                法官  蘇  振  堂  
                                法官  林  立  華  
                                法官  蔡  國  在  
                                法官  陳  春  秋  
本件正本證明與原本無異
                                      書  記  官  
中    華    民    國  一○○  年    八    月   十二   日
                                                      K